Inventaris van het archief van het Ministerie van Onderwijs, Cultuur en Wetenschap, Directie Financieel Economische Zaken (FEZ), (1920) 1968-2008
Nationaal Archief, Den Haag
- Organisme, 1
  - Organisatie en Reorganisatie, 1.1
    - Centrale Financiële Instellingen (CFI), 1.1.4
      - Stukken betreffende de ondertekening van het protocol FEZ - CFI 2002, 1998-2002; 34; pak
        143.9-0324-01 Minister van Onderwijs, Cultuur en Wetenschappen
      - Stukken betreffende het Project Basisregistratie Personeel (BRP) uitgevoerd door het CFI, 1999-2003; 35-36; 2 pak
        - 1999-2001, 35; pak
        - 2002-2003, 36; pak
      - Stukken betreffende het in opdracht van FEZ inrichten van informatiedepots (Distributie Registratie Onderwijsnummer (DRON) en Basisregistratie Onderwijsnummer (BRON)) door het CFI als instellingsgerichte uitvoering van het kwantitatief informatiebeleid, 2000-2002; 37; pak
        092.8-0023-01 Minister van Onderwijs, Cultuur en Wetenschappen
      - Rapportages, agenda's en actiepunten van de voortgang van het CFI en oordelen van de rapportages, 2002-2003; 38; pak
      - Stukken betreffende het financieren en inzetten van het CFI, externe individuele deskundigen van Het Expertise Centrum (HEC) en de Consultancy Management Groep (CMG), 2002-2003; 39; omslag
    - Overig, 1.1.5
      - Stukken betreffende de telefoonaansluitingen van woningen van Rijksambtenaren, 1932-1967; 40; omslag
      - Stukken betreffende de voorbereiding van de oprichting van de Coördinerende Eenheid Kwantitatieve Informatie (CKI) met als doel te komen tot een meer geïntegreerde en systematische benadering van de kwalitatieve gegevens over het onderwijsstelsel ter verbetering van het voorbereiden en opstellen van de begroting en het begrotingsbeheer, 1988-1990; 41; pak
        015.9-0177-01 Minister van Onderwijs, Cultuur en Wetenschappen
      - Notitie aan de Directieraad inzake het budgethouderschap, 1989; 42; omslag
      - Stukken betreffende het afstemmingsoverleg apparaatskostenverantwoordelijkheden, 1992-1992; 43; omslag
      - Stukken betreffende de verantwoordelijkheden van FEZ ten aanzien van uitvoeringsorganisaties en taakafbakening met het Relatiemanagement Zelfstandige Organisaties (RZO), 1996-1996; 44; omslag
        015.9-0508-01 Minister van Onderwijs, Cultuur en Wetenschappen
      - Stukken betreffende de organisatie en bedrijfsvoering, 2004-2007; 45; omslag
  - Personeel, 1.2
    - Stukken betreffende de consequenties van de belastingherziening Oort voor de reiskostenvergoedingen van de medewerkers van de afdelingen FEZ en PZ van het Ministerie van OC&W, 1990-; 46; omslag
      073.9-0235-01 Minister van Onderwijs, Cultuur en Wetenschappen
      Nota bene: In 1990 werd de Wet vereenvoudiging loon- en inkomstenbelasting ingevoerd (Oort-operatie).De belangrijkste veranderingen waren:
      - het aantal belastingschijven ging van 9 naar 3
      - voor belasting en premies volksverzekeringen ging dezelfde grondslag gelden
      - werknemers gingen alle premies volksverzekeringen betalen in plaats van alleen die voor AOW/AWW, maar ter compensatie moest de werkgever hen overhevelingstoeslag betalen
    - Stukken betreffende bedrijfsgerichte opleidingen en het Opleidingsplan 1992 van de Aspectdirectie FEZ, 1991-1992; 47; omslag
      075.9-0152-01 Minister van Onderwijs, Cultuur en Wetenschappen
    - Stukken betreffende het uitvoeren van de uitvoeringstoets op het concept-besluit houdende de vaststelling van het Besluit Werkloosheid Onderwijs- en Onderzoekspersoneel (BWOO), 1993-; 48; pak
      128.1-0175-01 Minister van Onderwijs, Cultuur en Wetenschappen
    - Stukken betreffende het verlenen van medewerking aan het beantwoorden van Kamervragen inzake de dekking van de CAO-onderwijs, 1998-2000; 49; omslag
      143.9-0121-01 Minister van Onderwijs, Cultuur en Wetenschappen
  - Beleid, 1.3
    - Interne notities en verslagen van werkvergaderingen van het Bureau Verantwoordingen, 1971-1972; 50; omslag
    - Stukken betreffende het kwantificeren van de beleidsvoornemens zoals die zijn uitgedragen in het regeerakkoord en de regeringsverklaring, 1978-; 51; pak
    - Beleidsplan 1 Strategisch Niveau en Beleidsplan 2 Tactisch Niveau, 1987-1988; 52; omslag
    - Stukken betreffende de beleidsanalyse met betrekking tot de heroverwegingsonderwerpen, 1988-1989; 53; omslag
    - Stukken betreffende het strategisch beleidskader voor de jaren 90 ten behoeve van het regeerakkoord Lubbers III, 1988-1989; 54; omslag
    - Stukken betreffende het departementaal evaluatie- en onderzoeksplan, 1992; 55-57; 3 pak
      - 1992 jan. - mei 1992-, 55; pak
      - 1992 juni - aug. 1992-, 56; pak
      - 1992 sep. - nov. 1992-, 57; pak
    - Stukken betreffende de Directieplannen van FEZ, 1992-1994; 58; pak
    - Stukken betreffende de Notitie Beleidstoetsing, 1994; 59; pak
    - Stukken betreffende het behandelen van aangelegenheden met betrekking tot de bevindingen ten aanzien van belastinghervormingen van de Commissie Oort, 1994-1995; 60; pak
      015.9-0415-01 Minister van Onderwijs, Cultuur en Wetenschappen
    - Stukken betreffende het laten ontwikkelen van het financieel beleid passend binnen de kaders van de directie FEZ door CMG Den Haag BV, Divisie Management Consultancy, 1994-1997; 61; omslag
    - Stukken betreffende het bijdragen aan de ontwikkeling van het informatiebeleid bij het Ministerie van OC&W, 1994-1999; 62; pak
      092.8-0003-01 Minister van Onderwijs, Cultuur en Wetenschappen
    - Stukken betreffende het gebruik van kengetallen bij FEZ ten behoeve van de beleids- en begrotingstoetsing, 1994-2007; 63-64; 2 omslag
      - 1994-, 63; omslag
      - 2005-2007, 64; omslag
    - Stukken betreffende het geven van commentaar op het advies Recht doen aan Verscheidenheid van de Commissie MAVO/VBO - Aansluitend Onderwijs, 1995-1997; 65; pak
      143.9-0354-01 Minister van Onderwijs, Cultuur en Wetenschappen
    - Stukken betreffende het verlenen van bijdragen aan directieplannen, bestedingsplannen en kantoorautomatiseringsplannen van FEZ, 1995-1997; 66; omslag
    - Stukken betreffende het overleg over de beleidsprojecten met de Afdeling Beleidstoetsing en Advisering (FEZ/BTA), 1995-2000; 67; pak
    - Stukken betreffende het opstellen van een evaluatieparagraaf als onderdeel bij beleidsvoorstellen, 1998-; 68; omslag
    - Stukken betreffende het project Van Beleidsbegroting Tot Beleidsverantwoording (VBTB), met als doel te komen tot een betere presentatie van de begroting en verantwoording en een zo concreet mogelijke presentatie van de effecten van het beleid, 1999-2003; 69-73; 5 pak
      - Het rapporteren aan en informeren van de voorzitter van de Tweede Kamer inzake de uitvoering van het project VBTB 1999-2003, 69; pak
      - Het tot stand komen van de Voorbeeldbegroting 2000 in het kader van het project VBTB 2000-, 70; pak
      - Rapportages 2000-2002, 71-72
        - 2000-, 71; pak
        - 2001-2002, 72; pak
      - Groeiparaaf 2002 - 2003: Naar een volwaardige VBTB-begroting 2002-2003, 73; pak
    - Stukken betreffende het in overleg met het Ministerie van Financiën maken van afspraken om de collectie Ritman aan te kopen, 2004-2005; 74; omslag
      Nota bene: Ritman was de oprichter van de Bibliotheca Philosophica Hermetica. Deze collectie bevat christelijke, joodse en Arabische boeken naast elkaar. Deze collectie bevond zich in een pand aan de Bloemstraat in Amsterdam. Een deel van deze collectie is verkocht, ten dele aan de Nederlandse regering.
      Openbaarheid beperkt tot 1 januari 2042
    - Stukken betreffende het opstellen van richtlijnen voor de rapportage van externe onderzoeksrapporten aan de Tweede Kamer, 2004-2006; 75; omslag
      092.8-0050-01 Minister van Onderwijs, Cultuur en Wetenschappen
    - Stukken betreffende managementafspraken, 2005-2008; 76-80; 5 pak
      - 2005 2005-2006, 76; pak
      - 2006 2006-2007, 77; pak
      - 2007 2006-2008, 78-79
        Nota bene: Niet nader onder te verdelen
        - Deel 1 2006-2008, 78; pak
        - Deel 2 2007-2008, 79; pak
      - 2008 2007-2008, 80; pak
    - Project Kwantitatief Informatiebeleid (KIB), 1.3.1
      - Stukken betreffende de voorbereidingen en de opzet van het project KIB en verslagen van de startbijeenkomst op 2 december 1999, 1999-2001; 81; pak
      - Stukken betreffende de organisatie, de plannen en de kaders van het project KIB, 2000-2001; 82; pak
      - Stukken betreffende de rollen, de achtergrond en de taakverdeling, 2000-2002; 83; omslag
      - Vormen van overleg, 2000-2003; 84-85; 2 pak
        - Vergaderstukken van het I-platform 2000-2001, 84; pak
        - Vergaderstukken van het KIB-beraad 2002-2003, 85; pak
      - Stukken betreffende het laten uitvoeren van een onderzoek naar het project KIB door HEC, reacties, presentatie en overleg, 2000-2002; 86; omslag
      - Stukken betreffende het geven van de opdracht, doelstelling en het vaststellen van de werkwijze van het adviesorgaan Depot Geconsolideerde Gegevens (DGG), 2001-2002; 87; pak
        Nota bene: DGG is ter ondersteuning en onderdeel van het project KIB
      - Stukken betreffende het tot stand komen en toetsen van de Informatiestatuten van de Directie Primair Onderwijs en de Directie Voortgezet Onderwijs in het kader van het project KIB, 1999-2000; 88; pak
      - Rapportages inzake het project KIB, 1999-2003; 89-94; 6 pak
        - Deelrapportages van de afdelingen Beroepsonderwijs en Volwasseneneducatie (BVE), Hoger Beroeps Onderwijs (HBO), Wetenschappelijk Onderwijs (WO), Arbeidsvoorwaarden (AB), Centraal Bureau voor de Statistiek (CBS), Centrale Commissie voor de Statistiek (CCS) en de Informatie Beheer Groep (IBG) 1999-2002, 89; pak
        - Instelling, taakstelling, plannen van aanpak, rapportages van de Communicatieregisseur 2000-2002, 90; pak
        - Rapportages aan de portefeuillehouder van het project KIB 2000-2002, 91; pak
        - Rapport De informatierelaties met het veld (de pilot VO), met bijlagen en plan van aanpak 2000-2003, 92; pak
        - Voortgangsrapportages aan de Bestuursraad en de voorzitter van de Tweede Kamer, alsmede nota's van de Algemene Rekenkamer, het Ministerie van Financiën en OC&W 2001-2003, 93; pak
          Nota bene: nota van bevindingen van de Algemene Rekenkamer is vertrouwelijk
        - Voortgangsrapportages aan de voorzitter van de Tweede Kamer, alsmede offertes, contra-expertises en de aanstelling van een communicatieregisseur en geconsolideerde gegevensdepots 2001-2003, 94; pak
      - Stukken betreffende het adviseren en presenteren van een programma van eisen door EDP (Electronic Data Processing) Audit Pool (EAP) en reacties, 2001-2002; 95; pak
      - Stukken betreffende de Financiering en de beëindiging van het project KIB, 2001-2003; 96; pak
  - Instrumenten ten behoeve van de taakuitvoering, 1.4
    - Stukken betreffende de departementale besprekingen over de invoering van een nieuw rekenschema ten behoeve van de financiële administratie voor de begrotingsontvangsten en -uitgaven, 1971-1972; 97; pak
    - Stukken betreffende richtlijnen en handleidingen voor de financiële bedrijfsvoering, 1977-2006; 98-108; 5 pakken en 5 omslagen
      - Circulaires houdende richtlijnen voor de begrotingsuitvoering en de financiële administratie 1977-1985, 98; omslag
      - Het tot stand komen van de Richtlijn Administratieve Organisatie Kasmanagement 1992-, 99; omslag
      - Onderzoeken handleidingen financiële bedrijfsvoering en innovatie betalingsgedrag 1994-, 100; omslag
      - Handleidingen begrotingsactiviteiten 1994-2001, 101-103
        - Jaren 1994 - 1996 1994-1996, 101; pak
          Nota bene: 2 diskettes
        - Jaren 1997 - 1999 1996-1999, 102; pak
        - Jaren 2000 - 2003 1999-2001, 103; pak
      - Het tot stand komen van de Richtlijn Tarieven en de Richtlijn Vorderingenbeheer 1995-, 104; pak
      - Begrotingsconferenties met als doel het actualiseren van de handleidingen 1997-2000, 105; omslag
      - Richtlijnen Wet- en regelgeving 2004-2006, 106; omslag
      - Handleiding Financiële Bedrijfsvoering 2005-, 107; pak
      - Handleiding Planning en Control 2006 2005-, 108; omslag
    - Rapporten Vooronderzoek Vergoedingenadministratie, Informatiebehoeften, Financieel-economisch management in de jaren negentig, Begrotingscirculaires 1988 - 1992 en 1988 - 1993 en Onderzoek Geïntegreerde Kas Verplichtingen Administratie, 1985-1988; 109; pak
    - Stukken betreffende het geven van instructies inzake het nieuwe model voor betalingsverkeer van het Ministerie van OC&W, 1988-1989; 110; omslag
    - Stukken betreffende het departementaal overleg over het onderzoek naar de verbetering bekostigingssystematiek voor onderwijspersoneel, 1988-1991; 111; pak
    - Stukken betreffende algemene bekostigingsvoorwaarden voor de Directie Voorzieningen (DI/VZ), 1989; 112; omslag
    - Stukken betreffende een structuurschets en afbakening van de informatiserings- en automatiseringstaken, 1989-1994; 113; pak
    - Stukken betreffende de instrumentenontwikkeling en aan ramingen te stellen eisen, 1992; 114; omslag
      092.8-0035-01 Minister van Onderwijs, Cultuur en Wetenschappen
    - Stukken betreffende het opstellen van het Automatiseringsplan FEZ, 1992; 115; omslag
    - Stukken betreffende het opstellen van richtlijnen Volume- en Prestatiegegevens voor de begroting en het Zakboekje Financiële Kerncijfers ten behoeve van ambtenaren en de politieke leiding, 1992-1996; 116-117; 2 pak
      - 1992-1993, 116; pak
      - 1994-1996, 117; pak
    - Stukken betreffende het expertoverleg Lector inzake het onderzoek naar de OC&W-ramingsprocedure leerlingen, 1993-1997; 118; omslag
    - Interne memoranda betreffende de werkwijze van de Afdeling Evaluatie, Verkenningen en Analyse (FEZ/EVA), 1995-; 119; omslag
    - Stukken betreffende de Projecten Vereenvoudiging Financiële Administratie (VFA), 1995-2002; 120-131; 12 pakken
      - Algemeen 1995-2002, 120-122
        - 1995-1998, 120; pak
        - 1999-, 121; pak
        - 2000-2002, 122; pak
      - Vergaderstukken en algemene correspondentie van de Stuurgroep Vereenvoudiging Financiële Administratie (STVFA) 1998-2001, 123-129
        - Algemene correspondentie 1998-, 123; pak
        - 1998 jan. - nov. 1998-, 124; pak
        - 1999 jan. - mei 1999-, 125; pak
        - 1999 juni 1999-, 126; pak
        - 1999 nov. - 2000 mrt. 1999-2000, 127; pak
        - 2000 mei - 2001 2000-2001, 128; pak
        - Rapporten 2000-2001, 129; pak
      - Vergaderstukken van de projectgroep Vereenvoudiging Financiële Administratie (PJVFA) 1999-, 130-131
        - 1999 jan. - feb. 1999-, 130; pak
        - 1999 mei - juli 1999-, 131; pak
    - Stukken betreffende het houden van het najaarsoverleg met name over de wijze waarop de kwaliteit van de financiële functie vorm krijgt, 1996-1997; 132; omslag
    - Stukken betreffende het inventariseren en evalueren van Misbruik en Oneigenlijk gebruik gevoelige regelingen (M en O), 1996-1997; 133; pak
    - Stukken betreffende het rapport Rapportage Betaalgedrag Onderwijs, Cultuur en Wetenschappen naar aanleiding van het onderzoek naar de tijdigheid van door het Ministerie van OC&W verrichte betalingen voor apparaatkosten, 1997; 134; omslag
    - Stukken betreffende het verlenen van medewerking aan het onderzoek Stroomlijning Basisgegevens Programmaplan 1999-2000 en Plan van Aanpak Basisbedrijvenregister, 1998-2000; 135; omslag
    - Stukken betreffende het gebruik van kernindicatoren ten behoeve van het departementale jaarverslag, 2004-2007; 136; omslag
    - Project (-groep) Verbetering Financieel Beheer (VFB), 1.4.1
      - Stukken betreffende de activiteiten van de Projectgroep Verbetering Financieel Beheer (VFB) van het Ministerie van OC&W, 1985-1991; 137-162; 13 pakken, 10 omslagen en 4 stukken
        - Workshops 1985-1990, 137-139
          - Workshops 1 en 2 1985-1990, 137; pak
          - Workshops 3 en 4 1986-, 138; pak
          - Workshop 5 1986-1987, 139; pak
        - Correspondentie met diverse directies door drs. V.S. Raa, projectleider VFB 1986-1990, 140-142
          - Correspondentie met de Directie Organisatie en Automatisering en de Directie Personeelszaken 1986-1989, 140; omslag
          - Deelname aan het overleg met de secretaris-generaal (SG), Directie Organisatie en Automatisering (OA), Accountantsdienst (AD), Personeelszaken (PZ) en FEZ 1987-1989, 141; omslag
          - Deelname als voorzitter bij de vergaderingen van het VFB/F-DG/CIV-overleg (Verbetering Financieel Beheer/Financiële directeuren-generaal en Coördinator Invoering) 1990-, 142; omslag
        - Voortgangsrapportages 1986-1991, 143-148
          - 3e voortgangsrapportage voor 1987 1987-1988, 143; omslag
          - 1e - 4e voortgangsrapportage voor 1988 1986-1989, 144; pak
          - 1e - 4e voortgangsrapportage voor 1989 1989-, 145; pak
          - 5e - 8e voortgangsrapportage voor 1989 1989-1990, 146; pak
          - 1e voortgangsrapportage voor 1990 1989-1990, 147; pak
          - 2e - 5e voortgangsrapportage voor 1990 1990-1991, 148; pak
        - Rapporten en verslagen 1987-1990, 149-153
          - Rapport Op weg naar integrale planning en integraal beheer en een nota Samenwerken voor het onderwijs van de jaren 90 van de Werkgroep Afstemming Aspectbeleid (WAA) 1987-1988, 149; omslag
          - Rapport Afsluiting decentrale Ondersteuningsfase VFB-Project bij de Directie Voortgezet Onderwijs en Lager Beroepsonderwijs (VO/AL) 1988-, 150; stuk
          - Rapport Beëindiging decentrale ondersteuning 1989-, 151; stuk
          - Verslag Vooronderzoek Raadplegen Basis Registratie Financiën (BRF) 1989-, 152; stuk
          - Rapportages van het Project Verbetering Geautomatiseerde Informatievoorziening (VGI) 1989-1990, 153; pak
        - Het behandelen van de evaluatieverslagen van de Coördinatie Kwantitatieve Informatievoorziening en de Directieraad inzake de informatievoorziening 1988-1989, 154; pak
        - Rapporten betreffende de verbetering van het financieel beheer binnen het hoger beroepsonderwijs 1988-1989, 155-158
          - Procedure Begrotingsvoorbereiding Directie HBO en Beleidskader Verbetering Financieel Beheer - Directoraat-generaal voor het Hoger Onderwijs en Wetenschappelijk Onderzoek (VFB-DGHW) 1988, 155; omslag
          - Functies en taken met betrekking tot de Hoger Onderwijs (HW/H)-informatievoorziening en Beheersstatuut Wetenschappelijk Onderzoek (HW/W) 1988-1989, 156; omslag
          - Procedure Instellingsbegroting HBO 1988-1989, 157; pak
          - Eindrapport VFB-project bij de Directie HW/HBO 1989-, 158; stuk
        - Coördinatie van de decentralisatie-processen bij de aspectdirecties 1989, 159; omslag
        - Vaststelling van het Handboek Administratieve Organisatie (AO) 1989, 160; pak
        - Overdrachtsdocument van de VFB-projecten bij de directies Beroepsonderwijs (VO/BO) en Onderwijs voor Volwassenen (VO/OV), die in juli 1988 zijn overgegaan in de nieuwe Directie Beroepsonderwijs en Volwasseneneducatie (VO/BVE) 1989-, 161; pak
        - Ontwikkelen van een besturingsmodel voor de projecten Uitgaven 1990-, 162; omslag
      - Stukken betreffende de Plannen van Aanpak waarin de diverse directies de aanpak van hun knelpunten op het vlak van financieel-economisch beheer hebben uitgewerkt, 1985-1991; 163-172; 7 omslag en 3 pak
        - Directie Beroepsonderwijs (VO/BO) 1985-1987, 163; omslag
        - Beleidskader VFB-Directoraat-generaal Hoger Onderwijs en het Wetenschappelijk Onderzoek inzake richtlijnen voor de uitvoering van de VFB-projecten binnen DGHW 1986-, 164; pak
        - Directie Algemeen Voortgezet en Voorbereidend Wetenschappelijk Onderwijs (VO/AV) 1986-, 165; pak
        - Realisatieplan voor de projectorganisatie bij de Directie Hoger Beroepsonderwijs (HBO) 1986-, 166; omslag
        - Beheersideeën en processen voor de Directie Huisvesting (HW/H) 1986-1988, 167; pak
        - Plan van Aanpak VFB/VBI, Hoofdafdeling Voorlichting 1987-1990, 168; omslag
        - Directoraat-Generaal voor de Diensten Onderwijs en Inspectie 1990, 169; omslag
        - Plan van Aanpak VFB bij de Directie Beroepsonderwijs en Volwasseneneducatie (VO/BVE) 1990-, 170; omslag
        - Nadere detaillering van het Plan van Aanpak 1990 van de Directie Speciaal Onderwijs (BO/SP) 1990-1991, 171; omslag
        - Plan van Aanpak Directie Basisonderwijs (BO/BO) 1990 1990-1991, 172; omslag
      - Vergaderstukken van VFB-gerelateerde werkgroepen, commissies en stuurgroepen, 1985-1991; 173-183; 7 pakken en 4 omslagen
        - Werkgroep FEZ met betrekking tot het tot stand komen van het Realisatieplan FEZ en het Taakstellingsplan FEZ 1985-, 173; pak
        - Verslagen van vergaderingen van de Projectgroep VFB, later van het Projectbureau VFB 1985-1990, 174-177
          - 1e - 46e vergadering 1985-1988, 174; pak
          - 47e - 93e vergadering 1988-1989, 175; pak
          - 94e - 110e vergadering 1989-, 176; pak
          - 111e - 168e vergadering 1989-1990, 177; pak
        - Vergaderingen van de Directieraad 1987-1990, 178; omslag
        - Eindrapport van de Werkgroep Analyse Salarisuitgaven en het eindrapport Onderzoek Computervoorzieningen van het Projectteam Onderzoek Computervoorzieningen OC&W 1988-, 179; omslag
        - Beoordeling van het Besturings- en Bedrijfsprocessenmodel Centrale Directie Personeelszaken (CDPZ) van de Werkgroep Informatieplanning VFB 1988-1990, 180; pak
        - Vergaderingen van de Stuurgroep VFB/FEZ 1988-1990, 181; omslag
        - Begeleidingsgroep Personele Kosten (BPK) 1989-1990, 182; pak
        - Stuurgroep GEFIS/FEZ 1991-, 183; pak
      - Stukken betreffende het vastleggen van het Handboek Administratieve Organisatie (AO) ten behoeve van diverse directies in het kader van de VFB, 1986-1990; 184-193; 5 pakken, 4 omslagen en 1 stuk
        - Ontwikkeling van het Handboek AO voor de Accountantsdienst (AD) 1986-1990, 184; omslag
        - Beoordeling van het Handboek AO van de Directie Algemeen Voortgezet en Voorbereidend Wetenschappelijk Onderwijs (VO/AV) en rapporten ten behoeve van de Directie Voortgezet Onderwijs en Lager Beroepsonderwijs (VO/AL) 1987-1990, 185; pak
        - Het tot stand komen van het Handboek AO voor DGHW/Directie Instellingen Wetenschappelijk Onderwijs (HW/IW) en Directie Hoger Beroepsonderwijs (HW/HBO) 1987-1990, 186-187
          - 1987-1989, 186; pak
          - 1990-, 187; pak
        - Het tot stand komen van het Organisatieontwikkelingsplan DGWB, het financieel-economisch model DGWB en het Handboek AO voor het DGWB 1987-1990, 188; pak
        - Rapport Presentatie van de Administratieve Organisatie van het ministerie 1988-, 189; pak
        - Plan van Aanpak voor het opstellen van het Handboek AO en overeenkomst van het invoeringsplan VBI 1988-1990, 190; omslag
        - Voortgang en planning VFB in de middensector en Plan van Aanpak Handboek AO 1988-1990, 191; pak
        - Vastlegging van het Handboek AO als onderdeel van het project VFB 1989-1990, 192; omslag
        - Beoordeling van het Handboek AO van de Centrale Directie Organisatie en Automatisering (OA) 1990-, 193; omslag
      - Stukken betreffende het inventariseren van de beoordelingen van de Bedrijfsprocessen- en informatiemodellen inzake de VFB-producten, 1987-1990; 194-198; 2 omslag en 3 pak
        - Beoordeling van de Definitiestudie Financieel Administratief Systeem Informatiseringsbank (FAS) te Groningen 1987-1989, 194; pak
        - Beoordeling van het informatiemodel ten behoeve van de Directie Huisvesting (VO/H) 1989-, 195; pak
        - Beoordeling van het rapport Gedetailleerde Procesbeschrijvingen ten behoeve van de Directie Beroepsonderwijs (VO/BO) 1989-, 196; pak
        - Beoordeling van het rapport Personeelskosten ten behoeve van de Directie Algemeen Voortgezet Onderwijs en Lager Beroepsonderwijs (VO/AL) 1989-, 197; omslag